臺灣高等法院臺中分院刑事判決　　　　94年度上訴字第2323號
上　訴　人
即　被　告　乙○○
上列上訴人因毒品危害防制條例案件，不服臺灣臺中地方法院94
年度訴字第1849號中華民國94年 9月26日第一審判決（起訴案號
：臺灣臺中地方法院檢察署94年度毒偵字第 217號；移送併辦案
號：臺灣士林地方法院檢察署94年度毒偵緝字第 131號），提起
上訴，本院判決如下：
    主  　　文
上訴駁回。
    事　　　實
一、乙○○前因施用毒品案件，經原審法院以90年度毒聲字第37
    32號裁定令入勒戒處所觀察、勒戒後，認無繼續施用毒品之
    傾向，已於民國（下同）90年 8月21日觀察勒戒執行完畢釋
    放，並經臺灣臺中地方法院檢察署檢察官以90年度毒偵字第
    3788號為不起訴處分確定；又因施用毒品案件，經送觀察、
    勒戒後，認有繼續施用毒品之傾向，經臺灣臺中地方法院檢
    察署檢察官以90年度毒偵字第4498號聲請強制戒治並提起公
    訴，強制戒治部分經原審以90年度毒聲字第4811號裁定令入
    戒治處所強制戒治，於91年10月 4日強制戒治執行完畢釋放
    ，公訴部分則經原審法院以90年度訴字第2404號判處有期徒
    刑一年確定，復與其前所犯竊盜罪判處有期徒刑十月、槍砲
    彈藥刀械管制條例罪判處有期徒刑六月定執行刑為應執行有
    期徒刑二年二月確定，於93年11月 1日縮刑期滿執行完畢。
    詎乙○○於前開觀察勒戒、強制戒治執行完畢釋放後五年內
    ，不知悛悔，基於施用第一級毒品之概括犯意，自93年 6月
    間某日起至94年8月2日止，在其臺中市○區○村路○段56號7
    樓之1、臺中市○○○街 ○段33號11樓之8等租屋處，以將第
    一級毒品海洛因摻入香菸內點燃吸食之方式，連續施用第一
    級毒品海洛因，平均每日施用 2次；另又基於施用第二級毒
    品之概括犯意，自93年 3月上旬某日起至94年8月2日止，在
    其臺中市○區○村路○段56號7樓之1、臺中市○○○街○段33
    號11樓之 8等租屋處，以將第二級毒品甲基安非他命置於玻
    璃球內下以火燒烤吸食氣體之方式，連續施用第二級毒品甲
    基安非他命，平均每日施用3次。嗣分別於：
    (一)93年3月12日23時53分許， 經警通知其至警局採尿送往中
      山醫學大學附設醫院藥物濫用檢測中心以 GC/MS方法檢驗
      結果，呈第二級毒品甲基安非他命於人體代謝後之安非他
      命、甲基安非他命陽性反應。
    (二)93年12月31日21時30分許，經警在臺中市○區○村路 ○段
      56號地下一樓停車場查獲，並扣得其所有供施用之第一級
      毒品海洛因3包【（合計淨重33.17公克、包裝重1.75公克
      ），另扣案之一包粉末經鑑驗結果並無法定之毒品成分】
      、第二級毒品甲基安非他命14包（含包裝重 19.95公克）
      、其所有供施用第一級毒品海洛因及第二級毒品甲基安非
      他命秤重使用之磅秤 1個，且經警採集其尿液送往中山醫
      學大學附設醫院藥物濫用檢測中心以 GC/MS方法檢驗結果
      ，均呈第一級毒品海洛因於人體代謝後之可待因、嗎啡陽
      性反應，及第二級毒品甲基安非他命於人體代謝後之安非
      他命、甲基安非他命陽性反應。
    (三)94年8月2日18時（原判決誤載為16時）許，經警在其臺中
      市○○○街○段33號11樓之8租屋處查獲並採集其尿液送往
      中山醫學大學附設醫院藥物濫用檢測中心以 GC/MS方法檢
      驗結果，均呈第一級毒品海洛因於人體代謝後之可待因、
      嗎啡陽性反應，及第二級毒品甲基安非他命於人體代謝後
      之安非他命、甲基安非他命陽性反應，因而查悉上情。
二、案經台中市警察局第一分局、第四分局先後移送臺灣臺中地
    方法院檢察署檢察官偵查起訴及移送併辦。
    理 　　 由
一、右揭事實，業據上訴人即被告乙○○（下稱被告）於警詢、
    偵查、原審及本院審理時供承不諱，並有第一級毒品海洛因
    3包（淨重33.17公克）、第二級毒品甲基安非他命14包、磅
    秤1個扣案可稽（見217號偵查卷第47、51、54頁）；而其先
    後3次於右揭時地為警查獲時採尿送驗結果，除第1次（即93
    年 3月12日查獲）在臺中市警察局第一分局所採集之尿液，
    經送請中山醫學大學附設醫院藥物濫用檢測中心檢驗結果，
    係呈「甲基安非他命」陽性反應外，其餘 2次均呈「嗎啡」
    、「可待因」及「甲基安非他命」陽性反應，此有中山醫學
    大學附設醫院藥物濫用檢測中心報告3件可憑（依序附：9
    3毒偵1231卷第17頁、94毒偵217卷第41頁、原審卷第77
    頁）；又被告右揭第2次為警查扣之白色粉末3包確係海洛因
    ，亦有法務部調查局鑑定通知書乙紙可參（附原審卷第26頁
    ）。被告前開自白，確有所據，核與事實相符，堪予採信。
    從而，本件事證明確，被告右開施用第一級毒品海洛因多次
    、第二級毒品安非他命多次等犯行，洵堪認定。又被告前因
    施用毒品案件，經原審法院以90年度毒聲字第3732號裁定令
    入勒戒處所觀察、勒戒後，認無繼續施用毒品之傾向，於90
    年 8月21日觀察勒戒執行完畢釋放，並經臺灣臺中地方法院
    檢察署檢察官以90年度毒偵字第3788號為不起訴處分確定；
    其又因施用毒品案件，經送觀察、勒戒後，認有繼續施用毒
    品之傾向，經臺灣臺中地方法院檢察署檢察官以90年度毒偵
    字第4498號聲請強制戒治並提起公訴，強制戒治部分經原審
    法院以90年度毒聲字第4811號裁定令入戒治處所強制戒治，
    於91年10月 4日強制戒治執行完畢，有臺灣臺中地方法院檢
    察署刑案資料查註紀錄表、全國施用毒品案件紀錄表、不起
    訴處分書、臺灣高等法院被告全國前案紀錄表可按，被告於
    前開觀察、勒戒及強制戒治執行完畢釋放後 5年內，再犯本
    案犯行，自應依法論科。
二、按海洛因係毒品危害防制條例第 2條第2項第1款所定之第一
    級毒品；甲基安非他命係同條例第 2條第2項第2款所定之第
    二級毒品，皆不得非法施用。核被告所為，係犯毒品危害防
    制條例第10條第1項之施用第一級毒品罪及同條第2項之施用
    第二級毒品罪。又被告因施用第一級毒品及第二級毒品而持
    有各該毒品之低度行為，皆為各該施用之高度行為所吸收，
    均不另論罪。被告多次施用第一級毒品及第二級毒品之犯行
    ，各時間緊接，分別觸犯構成要件相同之罪名，各顯係基於
    概括之犯意為之，皆為連續犯，各應論以一罪，並分別依法
    加重其刑。被告前因毒品案件經原審以90年度訴字第2404號
    判處有期徒刑一年確定，復與其前所犯竊盜罪判處有期徒刑
    十月、槍砲彈藥刀械管制條例罪判處有期徒刑六月定執行刑
    後，應執行有期徒刑二年二月確定，於93年11月 1日縮刑期
    滿執行完畢，有前開前科紀錄表可參，其受有期徒刑之執行
    完畢，五年以內再犯本件有期徒刑以上之二罪，皆為累犯，
    均依法遞加重其刑。被告所犯上開二罪，犯意各別，行為不
    同，應分論併罰。公訴人雖僅就被告於93年 6月間起至同年
    12月31日止之施用第一級毒品海洛因、施用第二級毒品甲基
    安非他命之犯行提起公訴，然如事實欄所載其餘施用第一、
    二級毒品之犯罪，因與起訴經認有罪部分，分別有連續犯之
    關係，並經檢察官移送併辦，依審判不可分原則，法院自應
    審理。
三、從而，原審引據刑事訴訟法第 273條之1第1項、第299條第1
    項前段、第310條之2、第 454條，毒品危害防制條例第10條
    第1項、第2項，刑法第11條、第56條、第47條、第51條第 5
    款規定，予以論罪科刑，分別就被告施用第一級毒品犯行判
    處有期徒刑十一月、施用第二級毒品犯行判處有期徒刑七月
    ，並定其應執行刑為有期徒刑一年四月，及就扣案海洛因 3
    包、安非他命14包依毒品危害防制條例第18條第 1項前段、
    磅秤1個依刑法第38條第1項第 2款規定予以宣告沒收、毒品
    並銷燬之，核其認事用法均無不當，量刑亦屬妥適，被告徒
    以原審量刑過重云云為由執詞上訴，指摘原判決不當，殊非
    有據，其上訴為無理由，應予駁回。
據上論結，應依刑事訴訟法第368條，判決如主文。
本案經檢察官甲○○到庭執行職務。
中　　華　　民　　國　　94　　年　　12　　月　　22　　日
            刑事第十一庭  審判長法　官  黃  梅  月
                                法　官  林  宜  民
                                法　官  林  欽  章
上列正本證明與原本無異。
第一級毒品部分得上訴。
第二級毒品部分不得上訴。
如不服本判決應於收受送達後十日內向本院提出上訴書狀，其未
敘述上訴之理由者並得於提起上訴後十日內向本院補提理由書（
均須按他造當事人之人數附繕本）。
                                書記官  巫  彥  佳
中　　華　　民　　國　　94　　年　　12　　月　　23　　日
附錄本案論罪科刑法條全文：
毒品危害防制條例第10條第1項：
施用第一級毒品者，處六月以上五年以下有期徒刑。
毒品危害防制條例第10條第2項：
施用第二級毒品者，處三年以下有期徒刑。
　　　　　　　　　　　　　　　　　　　　　　　　　　　Ｒ
